【裁判字號】    98,交簡上,232
【裁判日期】    990325
【裁判案由】    公共危險
【裁判全文】
臺灣臺北地方法院刑事判決           98年度交簡上字第232號
上  訴  人  臺灣臺北地方法院檢察署檢察官
被      告  甲○○
上列被告因公共危險案件，經檢察官提起公訴（98年度偵字第16037號）
，本院判決如下：
    主  文
原判決撤銷。
甲○○服用酒類，不能安全駕駛動力交通工具而駕駛，處罰金新
臺幣壹拾壹萬貳仟元，如易服勞役，以新臺幣壹仟元折算壹日。
    事  實
一、甲○○於民國98年6月25日下午11時許起至98年6月26日上午
    3時止，在臺北縣永和市○○路友人家中，與友人一起飲用
    酒類，已達不能安全駕駛動力交通工具之程度，竟仍於同日
    上午3時許，駕駛車牌號碼WUP-258號輕機車，於同日上午3
    時42分許，行經臺北市○○區○○路一段25號前，為警攔停
    ，並對其進行酒精測試，測得其呼氣酒精濃度為0.87MG/L，
    因而發覺上情。
二、案經臺北市政府警察局中正第二分局報告臺灣臺北地方法院
    檢察署檢察官偵查聲請簡易判決處刑。
    理  由
一、上揭犯罪事實業據被告甲○○於警詢坦承不諱，並有刑法第
    185條之3案件測試觀察紀錄表、酒精濃度測試單、臺北市政
    府警察局舉發違反道路交通管理事件通知單等在卷可稽，按
    刑法第185條之3所謂「不能安全駕駛」，係抽像危險犯，不
    以發生具體危險為必要，參考德國、美國之認定標準，對於
    酒精濃度呼氣已達每公升0.55毫克或血液濃度達百分之0.11
    以上，肇事率為一般正常人之10倍，認為已達「不能安全駕
    駛」之標準，此業經法務部於88年5月18日以88法檢字第001
    669號函告週知，應為絕對不能安全駕駛動力交通工具。而
    就醫學文獻所知，酒精對人體造成之影響，於呼氣酒精濃度
    達每公升0.25毫克即會輕度中毒，造成輕度協調功能降低；
    呼氣酒精濃度達每公升0.5毫克時屬輕到中度中毒症狀，出
    現反應較慢、感覺減低、影響駕駛之狀況；當呼氣酒精濃度
    達每公升0.75毫克時，將造成思考與個性行為改變等症狀；
    當呼氣酒精濃度達到每公升1.0毫克時，將造成中度中毒，
    而有步態不穩、噁心嘔吐、精神混惑不清晰等症狀，達到每
    公升1.5毫克時，則為中到重度中毒，將有說話不清楚、感
    覺喪失、視力模糊等症狀；達到每公升2.0毫克時，則為重
    度中毒，出現體溫與血糖均降低，肌肉控制差，甚至會導致
    癲癇發作等情況；達到每公升3.5毫克時，則已經神智不清
    ，反射減低，甚至呼吸抑制，而可能致命，此復經行政院國
    軍退除役官兵輔導委員會臺北榮民總醫院88年8月5日（88）
    北總內字第26868號函闡釋綦詳。從而，參以上開事證，可
    知被告確已達到無法安全駕駛之程度，被告之自白與事實相
    符，應可採信。本件事證明確，被告犯行，堪以認定，應予
    依法論科。
二、核被告所為，係犯刑法第185條之3服用酒類不能安全駕駛動
    力交通工具而駕駛罪。原審認定被告犯公共危險罪之犯罪事
    實及證據明確，判處被告罰金新臺幣（下同）11萬2000元，
    如易服勞役，以1000元折算一日，固非無見。惟檢察官具狀
    上訴，主張原審判決併諭知易服社會勞動及折算標準，逾越
    法律規定權限，仍有未洽。蓋易服社會勞動與易科罰金之準
    否，同為「一般純屬執行程式」，均同檢察官指揮執行範疇
    ，非裁判量刑事項，且易服社會勞動之折算標準，刑法既已
    明定以6小時折算徒刑或拘役一日，與易科罰金因有折算金
    額差異，而應諭知折算標準之情形不同，法院實無須於裁判
    主文諭知易服社會勞動及其折算標準，則原判決既有上揭違
    法併諭知易服社會勞動及折算標準之處，自屬無可維持，應
    由本院予以撤銷改判。爰審酌被告素行尚可，本件為圖一時
    便利，罔顧法令而酒後駕車，然其前未有酒後駕車行為，本
    件復未發生交通事故，且念及被告犯後坦承犯行，並參酌其
    呼氣酒精濃度、智識程度及生活狀況等一切情狀，量處如主
    文所示之刑，並諭知易服勞役之折算標準。
三、被告經合法傳喚，無正當理由，未於本院99年2月25日審判
    期日到庭，爰依刑事訴訟法第455條之1第1項、第3項準用同
    法第371條規定，不待其陳述，逕行判決。
據上論斷，應依刑事訴訟法第445條之1第1項、第3項、第369條
第1項前段、第371條、第299條第1項前段，刑法第185條之3、第
42條第3項，判決如主文。
本案經檢察官蘇維達到庭執行職務
中    華    民    國    99    年    3    月    25    日
                  刑事第八庭  審判長法  官  林鳳珠
                                    法  官  詹慶堂
                                    法  官  楊蕙芬
以上正本證明與原本無異。
不得上訴。
                                    書記官  馬正道
中    華    民    國    99    年    3    月    25    日
附錄法條：
中華民國刑法第185條之3
服用毒品、麻醉藥品、酒類或其他相類之物，不能安全駕駛動力
交通工具而駕駛者，處 1 年以下有期徒刑、拘役或科或併科
15萬元以下罰金。

司法院資訊處製作；財團法人民間司法改革基金會備份。
